【裁判字號】    99,交聲,3358
【裁判日期】    991231
【裁判案由】    交管條例聲異
【裁判全文】
臺灣板橋地方法院交通事件裁定        99年度交聲字第3358號
原處分機關  臺北市交通事件裁決所
異  議  人  蕭文鈞
即受處分人
上列異議人即受處分人因違反道路交通管理處罰條例案件，對於
臺北市交通事件裁決所99年10月5 日所為之處分（原處分案號：
北市裁罰字第裁22-1AF435804號），聲明異議，本院裁定如下：
    主  文
異議駁回。
    理  由
一、原處分機關係以：異議人即受處分人蕭文鈞於民國99年7 月
    5 日9 時36分許，將車號8529-QL 自小客貨車，停放在臺北
    市○○路○ 段之時，不緊靠道路右側停車，爰依道路交通管
    理處罰條例第56條第1 項第6 款裁處新臺幣（下同）9 百元
    等語。
二、本件異議理由則以：異議人當時正在該處皇嘉影印店內送貨
    ，時間僅3 分鐘，開單人員瞬間開單完畢，見異議人奔出，
    隨即騎車離去，伊根本來不及解釋，且伊在皇嘉影印立店內
    洽公需要，本有貨車停車位，卻遭店家車輛佔用，不能停入
    ，已被開單數次，實在忍無可忍，伊雖向店家反映，但他們
    仍然我行我素，為此不服，爰依法聲明異議，請求撤銷原處
    分云云。
三、按停車時應依車輛順行方向緊靠道路右側，但單行道應緊靠
    路邊停車，其右側前後輪胎外側距離緣石或路面邊緣不得逾
    四十公分，在單行道左側停車時，比照辦理；又汽車駕駛人
    停車時，不依順行方向，或不緊靠道路右側，或併排停車，
    或單行道不緊靠路邊停車者，處6 百元以上1 千百元以下罰
    鍰，道路交通安全規則第112 條第2 項、道路交通管理處罰
    條例第56條第1 項第6 款分別定有明文。
四、經查：
（一）異議人即受處分人蕭文鈞確有於99年7 月5 日9 時36分許
      ，將車號8529-QL 自小客貨車，停放在臺北市○○路○ 段
      之時，不緊靠道路右側停車（即右側前後輪胎外側距離緣
      石或路面邊緣逾40公分以上）一節，除為異議人於交通違
      規案件陳述書及聲明異議狀所是認之外，並有現場採證照
      片5 張附卷可稽，且依上開現場採證照片清楚可知見，異
      議人停放上開車輛之位置，並未緊靠於道路右側，而係直
      接停放於該處路旁所設置「貨車裝卸專用區」停車格外側
      之車道上，甚為顯然，核先敘明。
（二）至異議人雖一再辯稱：伊送貨停車之時，因該處卸貨車位
      遭店家佔用，以致無法停入云云，惟觀諸上開現場採證照
      片可知，該處貨車裝卸專用區之停車格內，僅有3 、4 輛
      腳踏車稍微佔用該停車格前後兩端之部分空間，異議人只
      需將該些並未固定於路面之腳踏車，移至貨車裝卸專用區
      之停車格以外，即可將車輛停入該處貨車裝卸專用區之停
      車格內，客觀上並非完全無法停入，且異議人既自承其已
      在該處遭開單舉發多次，自無不知不得在該處停車格外之
      車道上停車之理，猶將上開車輛任意停放在該處貨車裝卸
      專用區停車格外之車道上進行卸貨，自難謂其主觀上並無
      交通違規行為之認識，是異議人上開所辯，與事實認定並
      不生任何影響，實不足為採。準此，則原處分機關依據道
      路交通管理處罰條例第56條第1 項第6 款規定逕行裁罰異
      議人9 百元，要無任何違誤之處，是以本件異議為無理由
      ，應予駁回。
五、據上論斷，應依道路交通事件處理辦法第18條，裁定如主文
    。
中    華    民    國    99    年    12    月    31    日
                            交通法庭
                              法  官  楊仲農
上列正本證明與原本無異。
如不服本裁定，應於裁定送達後五日內敘明抗告理由，向本院提
出抗告狀。
                                書記官  田世杰
中    華    民    國   100    年    1     月    6     日

司法院資訊處製作；財團法人民間司法改革基金會備份。
